【裁判字號】    98,消債更,551
【裁判日期】    980417
【裁判案由】    聲請更生程序
【裁判全文】
臺灣高雄地方法院民事裁定           98年度消債更字第551號
聲  請  人  乙○○
代  理  人  唐國盛律師
上列當事人因消費者債務清理條例事件聲請更生，本院裁定如下
：
    主  文
債務人乙○○自中華民國九十八年四月十七日下午四時起開始更
生程序。
命司法事務官進行本件更生程序。
    理  由
一、按「法院開始更生程式之裁定，應載明其年、月、日、時，
    並即時發生效力」；「法院裁定開始更生或清算程式後，得
    命司法事務官進行更生或清算程式，必要時得選任律師、會
    計師或其他適當之自然人或法人一人為監督人或管理」；有
    消費者債務清理條例第45條第1 項、第16條第1 項分別定有
    明文。
二、本件聲請意旨略以：伊因民國（下同）95年間公司遷廠大陸
    而遭資遣，之後僅得靠高雄市政府環保局短期契約工或政府
    失業補助金渡日，故每月收入極不穩定，有工作之月份約可
    得新臺幣（下同）19,350元之收入，如無工作之月份，僅有
    政府失業補助金3,000 元，均無法支付聲請人及其受扶養之
    妻、母以97年度高雄市每人每月最低生活費計算之必要生活
    費23,500元；核聲請人之債務總額為1,102,176 元，端靠聲
    請人之薪水，顯難支付如此龐大之還款金額；經聲請人於97
    年11月10日依法提出存證信函及相關文件向最大債權銀行甲
    ○○○保險股份有限公司（下稱甲○○○公司）提出協商之
    申請，甲○○○公司則於97年12月16日以申請文件不符規定
    為由，發給聲請人前置協商退件通知函，故聲請人僅得向本
    院提出更生程序聲請。又伊無擔保或無優先權之債務總額未
    逾1,200 萬元，復未經法院裁定開始清算程序或宣告破產，
    爰向本院聲請更生等語。
三、經查：
  (一)按「債務人對於金融機構因消費借貸、自用住宅借款、信用
    卡或現金卡契約而負債務，在聲請更生或清算前，應提出債
    權人清冊，以書面向最大債權金融機構請求協商債務清償方
    案並表明共同協商之意旨」；「自債務人提出協商請求之翌
    日起逾30日不開始協商，或自開始協商之翌日起逾90日協商
    不成立，債務人得逕向法院聲請更生或清算」；有消費者債
    務清理條例第151 條第1 項、第153 條明文。於上開法條可
    徵聲請人僅需提出債權人清冊向最大債權金融機構提出前置
    協商之聲請即足，並未要求需以中華民國銀行公會所製作之
    前置協商申請書提出申請方符格式；查本案中，聲請人既於
    97年11月10日提出債權人清冊等文書向最大債權金融機構即
    甲○○○公司提出協商，有存證信函在卷可稽，即足徵聲請
    人已踐履前置協商之義務；惟最大債權銀行經聲請人請求開
    始前置協商後，以聲請人未以中華民國銀行公會所製作之前
    置協商申請書提出申請，是屬「申請文件不符規定」，遂於
    97年12月16日發給前置協商退件通知函，故聲請人逕向本院
    提出更生之聲請符合法定程序，合先敘明。
  (二)債務人所主張之上開事實，業據提出債權人清冊、財產及收
    入狀況說明書、財團法人金融聯合徵信中心當事人綜合信用
    報告及金融機構債權人清冊、戶籍謄本、聲請人及其配偶與
    受扶養人之95年、96年所得清單及財政部高雄市國稅局財產
    歸屬資料清單、離職證明書、戶籍謄本、家族體系表、勞健
    保投保資料、聲請人薪資單、交通費收據、生活雜支收據、
    房屋貸款繳費收據、房屋稅收據、地價稅收據、土地及建物
    登記謄本等文書為證。此外，本件又查無債務人有消費者債
    務清理條例第6 條第3 項、第8 條或第46條各款所定駁回更
    生聲請之事由存在，則債務人聲請更生，應屬有據；並依上
    開規定命司法事務官進行本件更生程式，爰裁定如主文。
中    華    民    國    98    年    4     月    17    日
                    民事鳳山分庭法  官  何悅芳
上為正本係照原本作成。
本件不得抗告。
本裁定已於98年4 月17日下午4 時公告。
中    華    民    國    98    年    4     月    17    日
                                書記官  洪嘉慧


司法院資訊處製作；財團法人民間司法改革基金會備份。
